# 求助陈版，关于单项履约义务和多项履约义务的问题

提问人：sy 奕点 时间：2022-03-07 16:50:30
A公司与B公司原来签订一份加工合同，B公司使用A公司的厂房用于加工产品，但设备是B公司的，A公司实际只提供工人和厂房，A公司收取加工费，每吨 10000 元，后来签订变更协议，变更协议中明确约定，A公司租赁部分厂房给B公司用于加工，租赁费为 30 万每年，加工费每吨 9000 元，但是如果加工量达到 300 吨/年，可减免1/3的房租，加工量达到 600 吨/年，可减免2/3房租，如果加工量达到 1000 吨/年，可不收房租。我的问题是在这种情况下，租赁和加工是算一项履约义务呢还是多项履约义务呢？ A公司是否需要确认投资性房地产呢？

回答人：chenyiwei
在主帖中，B公司的合同义务包括提供厂房和人员。不论合同如何约定，这两者都应当是两项履约义务，前者适用租赁准则，后者则需考虑这些人员在会计意义上是A还是B的“职工”，据此确定是作为提供劳务处理（可能是按净额法核算）或者是否适用职工薪酬准则。
这两部分的价款涉及到可变对价计量和合同总价在履约义务之间的分摊问题，可能比较复杂。